【裁判字號】    90,易,74
【裁判日期】    900302
【裁判案由】    毒品危害防制條例
【裁判全文】
台灣苗栗地方法院刑事判決                              九十年度易字第七四號
    公  訴  人  臺灣苗栗地方法院檢察署檢察官
    被      告  甲○○
右列被告因違反毒品危害防制條例案件，經檢察官提起公訴（八十九年度毒偵字第一
八０五號），本院判決如左：
    主  文
甲○○施用第二級毒品，處有期徒刑肆月，如易科罰金，以參佰元折算壹日。
    事  實
一、甲○○前於民國八十一、八十二年間，因贓物及違反麻醉藥品管理條例案件，經
    臺灣新竹地方法院分別判處有期徒刑八月及六月，應執行有期徒刑一年，經臺灣
    高等法院駁回其上訴而確定；嗣再因違反同條例及藥事法案件，經臺灣高等法院
    定應執行有期徒刑二年二月確定，二案接續執行，於八十三年二月二十一日入監
    執行，於八十四年十月十七日假釋出獄，指揮書縮刑期滿日期為八十六年三月五
    日；惟於假釋期間再因違反同條例案件，經新竹地方法院判處有期徒刑八月確定
    ，並經同院撤銷前案假釋，應接續執行殘刑一年四月十六日；因於八十七年再涉
    竊盜案，經本院判處有期刑六月確定，審理期間，先於八十七年五月六日入臺灣
    臺中監獄苗栗分監執行前述徒刑及殘刑，至八十八年三月五日移送臺灣彰化監獄
    接續執行，於八十九年二月二十三日因縮短刑期假釋出監，指揮書縮刑期滿日期
    為同年十二月二十八日，行為時仍假釋中（不構成累犯，起訴書誤書為於八十七
    年十二月十七日執行完畢），竟不知慎行，嗣因施用毒品，曾經本院裁定送台灣
    苗栗看守所附設觀察勒戒處所觀察、勒戒，認無施用毒品之傾向，於八十七年九
    月十八日，經苗栗地方法院檢察署檢察官以八十七年度偵字第二三四○號為不起
    訴處分確定，仍不知戒絕，因右手骨折發炎，疼痛難忍，竟於五年內之八十九年
    七月二十日前二、三天之某日，在苗栗縣苗栗市新英里苗栗氣體工廠內，以鋁箔
    紙燒烤之方法，非法施用第二級毒品安非他命一次，嗣於八十九年七月二十四日
    ，因前述案件假釋付保護管束，至苗栗地方法院檢察署向觀護人報到，接受採尿
    ，經送請鑑驗結果，呈安非他命陽性反應，始知上情，經本院以八十九年度毒聲
    字第一七八一號裁定送臺灣苗栗看守所附設觀察勒戒處所觀察、勒戒後，認有繼
    續施用毒品之傾向。
二、案經臺灣苗栗地方法院檢察署檢察官自動檢舉簽分偵查起訴。
    理  由
一、訊據被告甲○○對於右揭事實，坦承不諱，並有被告於八十九年七月二十四日查
    獲當日所排放之尿液檢體，經送請鑑驗結果，呈安非他命陽性反應之私立孫中山
    醫學院附設孫中山先生紀念醫院藥物濫用檢測中心於八十九年八月十四日出具尿
    液檢驗報告書及臺灣苗栗地方法院檢察署受保護管束人尿液檢體監管紀錄表各一
    份在卷可稽。又被告前曾因施用毒品案件，經本院裁定送台灣苗栗看守所附設觀
    察勒戒處所觀察、勒戒，認無施用毒品之傾向，於八十七年九月十八日，經苗栗
    地方法院檢察署檢察官以八十七年度偵字第二三四○號為不起訴處分確定，有該
    不起訴處分書影本一份及同署刑案查註紀錄表、臺灣高等法院被告全國前案紀錄
    表、臺灣高等法院檢察署刑事資料簡復表、被告在監在押資料表各一份在卷足憑
    ，其於五年內再犯毒品危害防制條例第十條之罪，經本院以八十九年度毒聲字第
    一七八一號裁定送觀察、勒戒後，有繼續施用毒品傾向，此有臺灣苗栗看守所附
    設觀察勒戒處所八十九年十一月二日苗所衛字第三四六四號函送之證明書一份附
    卷可參，本件事證明確，被告犯行洵堪認定。
二、被告前因施用第二級毒品，經法院裁定送觀察、勒戒後，認無繼續施用毒品之傾
    向，由臺灣苗栗地方法院檢察署檢察官為不起訴處分，竟於五年之內再犯本件同
    條例第十條第二項之罪，經本院送觀察勒戒後，仍有繼續施用毒品之傾向，除先
    由本院裁定入戒治處所施以強制戒治外，自應依前開規定處罰，毒品危害防制條
    例第二十條第三項前段定有明文。核被告所為，係犯毒品危害防制條例第十條第
    二項施用第二級毒品安非他命罪，被告於施用前持有安非他命之低度行為，應為
    施用安非他命之高度行為所吸收，不另論罪。爰審酌被告有事實欄所載前科之素
    行、因右手骨折發炎，疼痛難忍而施用一次（此有前述受保護管束人尿液檢體監
    管紀錄表一份可稽，及經本院於九十年二月二十日當庭勘驗其右手有骨折現象無
    訛）之動機、其犯罪手段、施用次數、所生危害及事後坦承犯行並承諾戒絕施用
    毒品之犯後態度等，量處如主文所示之刑，並諭知易科罰金之折算標準。另被告
    雖有事實欄所述前科及執行情形，惟因涉犯本案時間尚在假釋期間，不構成累犯
    ，附此敘明。
據上論斷，應依刑事訴訟法第二百九十九條第一項前段，毒品危害防制條例第十條第
第二項，刑法第十一條、第四十一條，罰金罰鍰提高標準條例第二條，判決如主文。
本案經檢察官呂增達到庭執行職務。
中      華      民      國    九十      年      三      月       二     日
                        臺灣苗栗地方法院刑事第二庭
                                        法  官  黃  賢  婷
右正本證明與原本無異。
如不服本判決，應於判決送達後十日內向本院提出上訴狀( 應附繕本 )，上訴於
臺灣高等法院台中分院。
                                        書記官  李  學  詩
中      華      民      國    九十      年      三      月       二     日
附錄論罪科刑法條
毒品危害防制條例第十條第二項：
二、施用第二級毒品者，處三年以下有期徒刑。


司法院資訊處製作；財團法人民間司法改革基金會備份。
